【裁判字號】    95,訴,243
【裁判日期】    950630
【裁判案由】    違反毒品危害防制條例
【裁判全文】
臺灣屏東地方法院刑事判決               95年度訴字第243號
公  訴  人  臺灣屏東地方法院檢察署檢察官
被      告  甲○○
                    （
上列被告因違反毒品危害防制條例案件，經檢察官提起公訴（94
年度毒偵字第2980號）及移送併辦（95年度毒偵字第596 號、第
825 號、第971 號），茲因被告就被訴事實為有罪之陳述，經告
知簡式審判程序意旨，並聽取公訴人及被告之意見後，本院合議
庭裁定由受命法官獨任依簡式審判程序審理，判決如下：
    主  文
甲○○連續施用第一級毒品，累犯，處有期徒刑壹年陸月。扣案
海洛因貳小包（驗後淨重共計零點柒捌公克）連同包裝袋、沾黏
海洛因成分之注射針筒支、夾鏈袋壹個沒收銷燬之。
    事  實
一、甲○○前因施用第一級、第二級毒品，經本院以91年度訴字
    第413 號判處有期徒刑8 月、5 月，應執行有期徒刑1 年，
    嗣因與另案犯竊盜罪經本院以91年度易字第1040號諭知有期
    徒刑1 年之判決相繼確定，經本院以92年度聲字第378 號裁
    定應執行有期徒刑1 年10月，於民國92年3 月21日入監執行
    ，93年9 月13日因縮刑假釋出監，93年12月29日因縮刑期滿
    未經撤銷假釋而執行完畢。
二、又其前因施用毒品而經依法院裁定送觀察、勒戒及強制戒治
    多次，最近1 次經依本院裁定送戒治處所強制戒治，於91年
    8 月5 日入所，92年3 月21日因停止戒治出所並轉執行前項
    徒刑，依指揮書於92年8 月4 日期滿，竟不知悔改，於前開
    強制戒治期滿後5 年內，復基於施用第一級毒品之概括犯意
    ，自94年11月20日某時起至95年4 月25日某時止，連續在其
    位於屏東縣南州鄉○○村○○路1 巷20之8 號住處，及屏東
    縣萬丹鄉萬全村某加油站廁所內等處，以皮下注射之方式（
    除後開經扣案者外，其餘針筒於查獲前已經丟棄而滅失），
    施用第一級毒品海洛因多次，嗣先後為警於：(一)94年12 月
    16日下午4 時35分許，在屏東市○○路11號「好樂迪ＫＴＶ
    」店內男廁；(二)95年2 月23日下午4 時許，在高雄市三民區
    ○○○路、鼎山街口；(三)95年3 月28日下午5 時許，在屏東
    縣萬丹鄉○○村○○街193 號騎樓前；(四)95年4 月27日下午
    5 時40分許，在屏東市○○路等處查獲。其中(一)部分並扣得
    沾黏海洛因成分之注射針筒1 支、夾鏈袋1 個；(三)部分扣得
    海洛因2 小包（驗後淨重共計0.78公克）、沾黏海洛因成分
    之注射針筒2 支。又各次查獲經採尿送驗結果，均呈嗎啡、
    可待因陽性反應。
三、案經屏東縣警察局屏東分局報告、臺灣高雄地方法院檢察署
    檢察官呈由臺灣高等法院高雄分院檢察署令轉臺灣屏東地方
    法院檢察署檢察官偵查起訴及移送併辦。
    理  由
一、前揭連續施用第一級毒品海洛因之犯罪事實，業據被告甲○
    ○於本院審理時自承不諱，並有扣案白色粉末2 小包、注射
    針筒3 支、夾鏈袋1 個在卷：粉末部分經法務部調查局以氣
    相層析質譜儀法（GC／MS）鑑驗結果，為驗後淨重共0.78公
    克之海洛因，有該局95年5 月23日，調科壹字第240004156
    號鑑定通知書在卷可稽；注射針筒、夾鏈袋部分，經本院囑
    託高雄醫學大學附設中和紀念醫院以氣相層析質譜儀法（GC
    ／MS）等方法鑑驗結果，均為沾有海洛因成分之器具，有該
    院95年4 月11日，編號9504-16 號、9504-17 號、95年5 月
    22日，編號0000-000、0000-000號檢驗報告附卷供參。又其
    前開4 次查獲經採尿送臺灣檢驗科技股份有限公司及高雄市
    立凱旋醫院以氣相層析質譜儀法（GC／MS）檢驗結果，均呈
    嗎啡、可待因，即海洛因經人體水解代謝產物之陽性反應，
    有臺灣檢驗科技股份有限公司94年12月28日，編號KH2005C0
    000000號、95年4 月14日，編號KＺ000000000000號、95年5
    月19日，編號KＺ000000000000號、高雄市立凱旋醫院95年3
    月16日，編號A00000000 號濫用藥物尿液檢驗報告存卷可查
    ，與上開鑑驗報告均為鑑定機關本於專業知識及以精密儀器
    測試後所得之結論，自可憑信。被告甲○○自白施用海洛因
    ，堪信與事實相符。
二、被告甲○○前因施用毒品而經依法院裁定送觀察、勒戒及強
    制戒治之紀錄多次，最近1 次經依本院裁定送戒治處所強制
    戒治，於91年8 月5 日入所，92年3 月21日因停止戒治出所
    並轉另案有期徒刑執行，依指揮書於92年8 月4 日期滿，有
    臺灣高等法院被告前案紀錄表、臺灣屏東地方法院檢察署刑
    案資料查註紀錄表、全國施用毒品案件紀錄表、受觀察勒戒
    人毒品及前科紀錄簡列表在卷可按，其經強制戒治執行完畢
    釋放後5 年內，再犯本件施用第一級毒品海洛因之犯罪事證
    已臻明確，應依法論科。
三、按海洛因為毒品危害防制條例第2 條第2 項第1 款規定之第
    一級毒品，除法律另有規定者外，不得持有、施用。核被告
    甲○○所為，係犯毒品危害防制條例第10條第1 項之施用第
    一級毒品罪。其因施用而持有海洛因之低度行為，應為施用
    之高度行為所吸收，不另論罪。其先後多次施用海洛因之行
    為，時間緊接，手法相同，並觸犯構成要件相同之罪，顯係
    基於概括犯意反覆為之，為連續犯，應以一罪論，並加重其
    刑。按檢察官就犯罪事實一部起訴者，其效力及於全部，刑
    事訴訟法第267 條定有明文。前開包括臺灣屏東地方法院檢
    察署95年度毒偵字第596 號、第825 號、第971 號移送併辦
    意旨所指被告甲○○連續施用第一級毒品之犯罪事實，就上
    開所列自94年12月14日所為犯行以後部分，雖未在本件起訴
    意旨所載範圍內，然該部分與起訴事實有連續犯之裁判上一
    罪關係，為起訴效力所及，本院自得併予審究，附此敘明。
    又被告甲○○前因施用第一級、第二級毒品，經本院以91年
    度訴字第413 號判處有期徒刑8 月、5 月，應執行有期徒刑
    1 年，嗣因與另案犯竊盜罪經本院以91年度易字第1040號諭
    知有期徒刑1 年之判決相繼確定，經本院以92年度聲字第37
    8 號裁定應執行有期徒刑1 年10月，於92年3 月21日入監執
    行，93年9 月13日因縮刑假釋出監，93年12月29日因縮刑期
    滿未經撤銷假釋而執行完畢，有臺灣高等法院被告前案紀錄
    表及臺灣屏東地方法院檢察署刑案資料查註紀錄表各1 份在
    卷可按，其經有期徒刑執行完畢5 年內，再犯有期徒刑以上
    之本罪，為累犯，應加重其刑。其有2 種刑之加重事由，遞
    加重之。
四、爰審酌被告甲○○之年齡、品行、智識程度、犯罪手段、對
    於法益侵害之程度，其為63年10月11日出生、受有高職畢業
    教育程度、業工之人，為本件犯罪時年31歲，有年籍等資料
    在卷可參，正值華年，其前有多筆因施用毒品而經依法院裁
    定送觀察、勒戒、強制戒治，或因犯罪經法院判刑確定而執
    行完畢之紀錄，除前開構成本件訴追條件及累犯要件之執行
    紀錄，已如前述，不再重覆評價外，其前於86年間即因違反
    麻醉藥品管理條例，經本院以86年度易字第1961號判處有期
    徒刑4 月確定，於86年11月10日易科罰金執行完畢，有臺灣
    高等法院被告前案紀錄表、臺灣屏東地方法院檢察署刑案資
    料查註紀錄表及判決書各1 份在卷可按，素行欠佳，顯係法
    治觀念薄弱之人，對於社會秩序及其個人身心健康之影響非
    輕，並審酌其犯罪施用毒品之期間、次數、查獲毒品、器具
    之數量，及其連續數月間頻遭查獲，仍依然固我，不改其行
    ，與其犯罪經查獲後，尚能坦認犯行，態度尚可等一切情狀
    ，量處如主文所示之刑，以資儆懲。
五、扣案驗後淨重共計0.78公克之海洛因2 小包為查獲之毒品，
    其包裝袋因盛裝毒品，依常理已為該成分所沾附而難以析離
    ，應與其內毒品併同處分，均沒收銷燬之。扣案注射針筒3
    支、夾鏈袋1 個，經被告甲○○持以供施用、持有毒品使用
    ，為海洛因成分所沾附而難以析離，應與其沾黏之毒品併同
    處分，均沒收銷燬之。未扣案其他供被告甲○○施用毒品使
    用之針筒於本件查獲前已經被告丟棄而滅失，業據被告甲○
    ○供明在卷，復無其他證據可認為尚存在，爰不另為沒收之
    諭知，附此敘明。
據上論斷，應依刑事訴訟法第273 條之1 第1 項、第299 條第1
項前段，毒品危害防制條例第10條第1 項、第18條第1 項前段，
刑法第11條、第56條、第47條，判決如主文。
本案經檢察官鍾仁松到庭執行職務
中    華    民    國    95    年    6     月    30    日
                  刑事第二庭      法  官  陳松檀
以上正本證明與原本無異。
如不服本判決應於收受本判決送達後10日內向本院提出上訴書狀
，其未敘述上訴理由者，並得於提起上訴後10日內向本院補提理
由書狀（均須按他造當事人之人數附繕本）「切勿逕送上級法院
」
中    華    民    國    95    年    6     月    30    日
                                  書記官  林祥玉
附錄本件判決引用之法條：
毒品危害防制條例第10條
施用第一級毒品者，處 6 月以上 5 年以下有期徒刑。


司法院資訊處製作；財團法人民間司法改革基金會備份。
